臺灣臺中地方法院刑事判決
110年度簡上字第291號
上  訴  人
即  被  告  楊嘉碩


上列上訴人即被告因毀棄損害案件，不服本院中華民國110年5月
19日110年度中簡字第361號刑事簡易判決（聲請簡易判決處刑案
號：109年度偵字第36672號），提起上訴，本院管轄第二審之合
議庭，判決如下：
    主    文
上訴駁回。
楊嘉碩緩刑貳年。
    犯罪事實及理由
一、本案經本院審理結果，認第一審簡易判決之認事用法及量刑
    均無不當，應予維持，並引用第一審簡易判決記載之犯罪事
    實、證據及理由（如附件）。
二、被告楊嘉碩經合法傳喚，有本院送達證書及臺灣高等法院在
    監在押全國紀錄表各附卷可稽，其無正當理由不到庭，爰依
    刑事訴訟法第371條之規定，不待其陳述，逕行判決。
三、被告上訴雖以伊原審認被告與告訴人劉子奕調解成立，然未
    履行調解條件，告訴人所受損失未獲賠償，然被告係因一時
    無法給付，現已110年6月1日給付完畢等語為辯。惟按關於
    刑之量定及緩刑之宣告，係實體法上賦予法院得為自由裁量
    之事項，倘其未有逾越法律所規定之範圍，或濫用其權限，
    即不得任意指摘為違法（最高法院75年台上字第7033號判例
    參照）。又刑罰之量定，固屬法院自由裁量之職權行使，但
    仍應審酌刑法第57條所列各款事由及一切情狀，為酌量輕重
    之標準，並非漫無限制。在同一犯罪事實與情節，如別無其
    他加重或減輕之原因，下級審法院量定之刑，亦無過重或失
    輕之不當情形，則上級審法院對下級審法院之職權行使，原
    則上應予尊重（最高法院85年度台上字第2446號判決意旨參
    照）。查原審審酌被告與告訴人劉子奕互不相識，亦無仇怨
    ，然被告竟不思以理性溝通、處理消費爭執，即持球棒揮砸
    他人物品，造成告訴人財產權受損，行為顯非可取；參以被
    告雖已與告訴人調解成立，然未履行調解條件，告訴人所受
    損失迄今未獲賠償，此有本院調解程序筆錄、本院電話紀錄
    表附卷可稽（見本院卷第37至41頁），暨被告犯後坦承犯行
    之犯後態度；兼衡被告之素行、犯罪手段、告訴人所受損害
    及被告自述之智識程度、職業、經濟狀況（見被告警詢筆錄
    之受詢問人欄）等一切情狀，判處拘役50日，如易科罰金，
    以新臺幣1,000元折算 1日等情，經核原審判決既未逾越法
    定刑度，復未濫用自由裁量之權限，所為量刑核無不當或違
    法，且無輕重失衡之情形。被告提起上訴請求從輕量刑，為
    無理由，應予駁回。
四、末查被告前未曾因故意犯罪受有期徒刑以上刑之宣告，有被
    告之臺灣高等法院被告前案紀錄表可資憑考，本院考量被告
    係一時失慮，致罹刑章，犯後坦承犯行，並於原審與告訴人
    調解成立，現已依調解內容賠償告訴人損失共18萬元完畢等
    情，有本院110年4月8日調解程序筆錄、110年6月1日收據在
    卷可佐（參本院中簡卷第33至36頁；本院簡上卷第11頁），
    告訴人亦表示希望給予被告緩刑宣告等語（參本院簡上卷第
    45頁），堪認被告犯後已盡力彌補犯罪所生損害，確有悔悟
    之心，足見其經此偵審程序及科刑宣告，當能知所警惕，信
    無再犯之虞。本院綜合上情，認原審所宣告之刑以暫不執行
    為適當，爰依刑法第74條第1項第1款宣告緩刑2年，以勵自
    新。
據上論斷，應依刑事訴訟法第455條之1第1項、第3項、第371條
、第368條、第373條，刑法第74條第1項第1款，判決如主文。
本案經檢察官陳佞如提起公訴，檢察官林文亮到庭執行職務。 
中　　華　　民　　國　　110 　年　　10　　月　　27　　日
               刑事第十八庭  審判長法  官  李昇蓉
　　　　　　　　　                 法  官  張美眉
　　　　　　　　　                 法  官  李依達
以上正本證明與原本無異。
不得上訴。
　　　　　　　　　　　　　　　　　 書記官  陳彥蓉
中　　華　　民　　國　　110 　年　　10　　月　　27　　日
附件：本院110年度中簡字第361號刑事簡易判決。